【裁判字號】    97,交上易,18
【裁判日期】    970911
【裁判案由】    過失致死
【裁判全文】
臺灣高等法院花蓮分院刑事判決        97年度交上易字第18號
上  訴  人
即  被  告  甲○○
                      號3樓
上列上訴人即被告因過失致死等案件，不服臺灣花蓮地方法院96
年度交易字第43號中華民國97年 7月15日第一審判決（起訴案號
：臺灣花蓮地方法院檢察署96年度偵字第3622號），提起上訴，
本院判決如下：
    主  文
上訴駁回。
    理  由
一、依刑事訴訟法第350條、第361條、第362條、第367條規定，
    不服地方法院之第一審判決而上訴者，須提出上訴書狀，並
    應敘述具體理由，為上訴必備之程式；其所提出之上訴書狀
    並未敘述上訴理由，或僅曾以言詞陳述上訴理由者，均應於
    上訴期間屆滿後20日內補提理由書於第一審法院。第一審法
    院經形式審查，認逾期未補提上訴理由者，應定期間先命補
    正；逾期未補正者，為上訴不合法律上之程式，應以裁定駁
    回。倘已提出上訴理由，但所提非屬具體理由者，則由第二
    審法院以上訴不合法律上之程式，判決駁回。而所謂具體理
    由，必係依據卷內既有訴訟資料或提出新事證，指摘或表明
    第一審判決有何採證認事、用法或量刑等足以影響判決本旨
    之不當或違法，而構成應予撤銷之具體事由，始克當之（例
    如：依憑證據法則具體指出所採證據何以不具證據能力，或
    依憑卷證資料，明確指出所為證據證明力之判斷如何違背經
    驗、論理法則）；倘僅泛言原判決認定事實錯誤、違背法令
    、量刑失之過重或輕縱，而未依上揭意旨指出具體事由，或
    形式上雖已指出具體事由，然該事由縱使屬實，亦不足以認
    為原判決有何不當或違法者（例如：對不具有調查必要性之
    證據，法院未依聲請調查亦未說明理由，或援用證據不當，
    但除去該證據仍應為同一事實之認定），皆難謂係具體理由
    ，俾與第二審上訴制度在請求第二審法院撤銷、變更第一審
    不當或違法之判決，以實現個案救濟之立法目的相契合，並
    節制濫行上訴（最高法院著有97年度台上字第 892號判決可
    參）。
二、本件上訴人即被告（以下簡稱被告）甲○○不服原審判決，
    於民國97年 7月30日合法提起上訴，形式上雖提出上訴書狀
    敘述上訴理由，其理由略以：被害人劉興海倒地之位置與交
    通鑑定報告不符，且鑑定報告上並無伊、被害人及證人何秀
    真之相對位置；又若撞擊力道非輕，則何以被害人之小腿傷
    口僅為擦傷而已，而不是更嚴重之傷害；且伊之機車係由左
    側滑行至證人右前方，何以撞擊被害人云云。惟查：（一）
    原審所認定被害人倒地位置，係依證人何秀真及被告之陳述
    ，與卷內所附之現場照片，且核與被告機車倒地後連續刮地
    痕起點位置大致相符。又交通鑑定係依卷內資料為之，其報
    告自無庸贅載被告、被害人及證人之相對位置，亦無被害人
    倒地位置不符之情形。（二）本案被害人係因顱內出血死亡
    ，致命傷為後腦部 3處皮下出血痕，且左小腿外側有乙處擦
    傷痕等情，業經臺灣花蓮地方法院檢察署檢察官督同法醫師
    相驗屬實，並有相驗筆錄、相驗屍體證明書、檢驗報告書在
    卷可憑。而本件被害人左小腿既係遭被告機車輪胎撞擊，尚
    難以被害人之小腿傷口僅為擦傷，即謂力道不重，；則被告
    辯稱被害人左小腿之擦傷，非係重力撞擊所致，純屬臆測，
    尚未提出新事證，可資佐證，自難謂具體理由。（三）被告
    辯稱其機車由左側滑行至證人何秀真之右前方，何以撞擊被
    害人云云；雖證人何秀真於原審時亦為相同證述，惟證人之
    證詞，業經原審審酌因與卷附道路交通事故現場圖所繪被告
    機車刮地痕跡不符，而不予採信，並於原判決理由中論述甚
    詳。又經本院核閱卷內相關資料，及原判決理由中之記載，
    原審認事用法並無違反證據及經驗法則。綜上所述，被告所
    提出之上訴理由，並不足以認定原判決有何不當或未就所述
    加以審酌之情事存在，而足以影響判決本旨之不當或違法，
    構成應予撤銷之具體事由。故依前開最高法院判決意旨，被
    告前揭上訴理由自非屬得上訴第二審之具體理由。從而，揆
    諸上開說明，本件上訴不合法律上之程式，且無從命補正，
    應予駁回，並不經言詞辯論為之。
據上論斷，應依刑事訴訟法第367條前段、第372條，判決如主文
。
中    華    民    國    97    年    9     月    11    日
                       審判長法  官  何方興
                             法  官  林鳳珠
                             法  官  林德盛
以上正本證明與原本無異。
本件不得上訴。
                             書記官  劉妙娘
中    華    民    國    97    年    9     月    11    日
附錄：本案論罪科刑法條全文
刑法第276條第1項
（過失致死罪）
因過失致人於死者，處2年以下有期徒刑、拘役或2千元以下罰金
。


司法院資訊處製作；財團法人民間司法改革基金會備份。
